臺灣臺北地方法院刑事判決　　　　　　　 94年度訴字第557號
公　訴　人　臺灣臺北地方法院檢察署檢察官
被　　　告　甲○○
　　　　　　　　　　空屋
上列被告因違反毒品危害防制條例案件，經檢察官提起公訴（94
年度毒偵字第845號）及移送併辦（94年度毒偵字第1261、2087
、2204、2320號），因被告於本院準備程序中先就被訴事實為有
罪之陳述，經本院合議庭裁定適用簡式審判程序，茲判決如下：
    主  文
甲○○連續施用第一級毒品，累犯，處有期徒刑壹年貳月。扣案
如附表所示第一級毒品均沒收銷燬；上開毒品之包裝袋共貳拾個
均沒收。
    事  實
一、甲○○曾因施用毒品案件，經依臺灣板橋地方法院88年度毒
    聲字第2490號裁定送觀察、勒戒後，因無繼續施用毒品之傾
    向，由臺灣板橋地方法院檢察署檢察官於民國88年5 月3 日
    以88年度偵字第10089 號為不起訴處分。復於88年12月間，
    再因施用毒品案件，經依同法院89年度毒聲字第3494號裁定
    送觀察、勒戒後，因有繼續施用毒品之傾向，由臺灣板橋地
    方法院檢察署檢察官以89年度毒偵字第3308號提起公訴並聲
    請強制戒治，經臺灣板橋地方法院以89年度訴字第1169號判
    處有期徒刑1 年確定，並依同法院89年度毒聲字第3808號裁
    定入戒治處所施以強制戒治，嗣經同法院以90年度毒聲字第
    182 號裁定停止戒治，所餘期間付保護管束，於90年2 月19
    日停止戒治出監，保護管期間已於90年6 月16日屆滿，以已
    執行完畢論，並於90年10月4 日入監執行上開有期徒刑1 年
    ，於91年9 月25日執行完畢。
二、詎甲○○仍未戒除毒癮，於強制戒治執行完畢後5 年內，另
    行基於施用第一級毒品海洛因之概括犯意，自91年9 月底某
    日起至94年8 月9 日14時止，多次在臺北市○○區○○街、
    莒光路144 巷等處，連續施用第一級毒品海洛因，迭於如附
    表所示之時間、地點分別為臺北市政府警察局松山分局、臺
    北市政府警察局萬華分局、臺北市政府警察局文山第一分局
    、臺北縣政府警察局新店分局查獲，並扣得如附表所示第一
    級毒品共計20小包及上開毒品之包裝袋20個。
三、案經臺北市政府警察局萬華分局報請臺灣臺北地方法院檢察
    署檢察官偵查起訴，及臺北市政府警察局萬華分局、臺北市
    政府警察局文山第一分局、臺北縣政府警察局新店分局報請
    臺灣臺北地方法院檢察署檢察官移送併辦。
    理  由
一、按除被告所犯為死刑、無期徒刑、最輕本刑為3 年以上有期
    徒刑之罪或高等法院管轄第一審案件者外，於準備程序進行
    中，被告先即被訴事實為有罪之陳述時，審判長得告知被告
    簡式審判程序之旨，並聽取當事人、代理人、辯護人及輔佐
    人之意見後，裁定進行簡式審判程序；又受命法官行準備程
    序，與法院或審判長有同一之權限，刑事訴訟法第273 條之
    1 第1 項、第279 條第2 項分別定有明文。查本案被告所犯
    施用第一級毒品罪及施用第二級毒品罪，並非死刑、無期徒
    刑、最輕本刑為3 年以上有期徒刑之罪，亦非高等法院管轄
    第一審案件，經被告甲○○於本院準備程序進行中，先就被
    訴事實為有罪之陳述，於告知被告簡式審判之旨，並聽取檢
    察官及被告之意見後，本院合議庭裁定改以簡式審判程序進
    行，是本件之證據調查，依刑事訴訟法第273 條之2 規定，
    不受同法第159 條第1 項、第161 條之2 、第161 條之3 、
    第163 條之1 及第164 條至第170 條規定之限制，合先敘明
    。
二、上揭犯罪事實，業據被告於警詢、偵查及本院審理時坦承不
    諱，且被告為警查獲後所採集之尿液，經以氣相層析質譜儀
    法檢驗結果，均呈海洛因代謝物嗎啡陽性反應，此有台灣尖
    端先進生技醫藥股份有限公司93年10月22日濫用藥物檢驗報
    告1紙（94年度核退字第6457號偵查卷第3頁）及台灣檢驗科
    技股份有限公司出具94年5 月26日、同年7 月28日、同年8
    月16日、94年10月3 日濫用藥物尿液檢驗報告（94年度毒偵
    字第1261號偵查卷第39-1頁、94年度毒偵字第2087號偵查卷
    第43頁及本院卷）各1 紙在卷可稽；又被告於附表編號所示
    時、地為警查獲時分別扣得如附表所示第一級毒品共20包經
    檢驗結果，均含海洛因成分，有法務部調查局出具之調科壹
    字第020006977號、調科壹字第020007199號、調科壹字第02
    0007409號、調科壹字第020007401號及調科壹字第02000752
    6 號鑑定通知書各1 件附卷可稽（見93年度核退字第6457號
    偵查卷第5 頁及本院卷），以上均足為被告自白之佐證，而
    堪認被告自白與事實相符。另被告曾因施用毒品案件，依臺
    灣板橋地方法院88年度毒聲字第2490號裁定送觀察、勒戒後
    ，因無繼續施用毒品之傾向，由臺灣板橋地方法院檢察署檢
    察官於88年5 月3 日以88年度偵字第10089 號為不起訴處分
    ，復於88年12月間，再因施用毒品案件，經依同法院89年度
    毒聲字第3494號裁定送觀察、勒戒後，因有繼續施用毒品之
    傾向，由臺灣板橋地方法院檢察署檢察官以89年度毒偵字第
    3308號提起公訴並聲請強制戒治，經臺灣板橋地方法院以89
    年度訴字第1169號判處有期徒刑1 年確定，並依同法院89年
    度毒聲字第3808號裁定入戒治處所施以強制戒治，嗣經同法
    院以90年度毒聲字第182 號裁定停止戒治，所餘期間付保護
    管束，於90年2 月19日停止戒治出監，保護管期間已於90年
    6 月16日屆滿，以已執行完畢論，此有臺灣板橋地方法院88
    年度偵字第10089 號不起訴處分書、89年度毒偵字第3308號
    起訴書、臺灣板橋地方法院89年度訴字第1169號判決各1 份
    及臺灣高等法院被告前案紀錄表在卷可查。是以綜上所述，
    本件事證明確，被告犯行堪以認定，應予依法論科。
三、核被告所為，係犯毒品危害防制條例第10條第1 項之施用第
    一級毒品罪。其施用第一級毒品前後持有第一級毒品之低度
    行為，為施用第一級毒品之高度行為吸收，不另論罪。被告
    多次施用第一級毒品犯行，時間緊接、方法相近、觸犯構成
    犯罪要件相同之罪名，顯係基於概括犯意，應依連續犯之規
    定論以一罪，並依法加重其刑。檢察官移送併案部分（94年
    度毒偵字第1261號、第2087號、第2204號、第2320號），與
    起訴之被告施用第一級毒品犯行，有連續犯之裁判上一罪關
    係，為起訴效力所及，本院應併予審理，爰附此敘明。末查
    ，被告因施用毒品案件，經臺灣板橋地方法院以89年度訴字
    第1169號判處有期徒刑1 年確定，並於91年9 月25日滿執行
    完畢，此有臺灣高等法院被告前案紀錄表在卷可按，其於有
    期徒刑執行完畢後5 年內再犯本件有期徒刑以上之罪，為累
    犯，應依刑法第47條之規定，遞加重其刑。爰審酌被告施用
    毒品戕害自身健康，於93年10月15日經警查獲後猶不知悛悔
    、復數度施用毒品又為警查獲，惟尚能坦承犯行、犯後態度
    尚佳等一切情狀，量處如主文所示之刑。
四、扣案如附表所示之查獲毒品20小包，不問屬於犯人與否，依
    毒品危害防制條例第18條第1 項前段規定沒收銷燬。上開毒
    品之包裝袋共20個，係被告所有用於包裝毒品，防其裸露、
    潮濕，便於攜帶施用毒品所用之物，爰依刑法第38條第1 項
    第2款之規定，併予宣告沒收。至如附表編號3所示毒品2 小
    包，經法務部調查局以氣相層析質譜儀法鑑驗結果，除含第
    一級毒品海洛因成分外，並含第三級毒品愷他命（Ketamine
    ）成分，有上開法務部調查局調科壹字第020007409 號鑑定
    通知書1 紙可憑，惟愷他命係毒品危害防制條例所規範之第
    三級毒品，而毒品危害防制條例就無正當理由而擅自持有第
    三級毒品者，並無科處刑罰之規定，且依同條例第18條第1
    項中段規定，無正當理由而擅自持有第三級毒品，該查獲之
    第三級毒品，由查獲之機關依法為沒入銷燬之，而非由法院
    宣告沒收銷毀之，爰不予宣告沒收，附此敘明。
據上論斷，應依刑事訴訟法第273條之1第1項、第299條第1項前
段，毒品危害防制條例第10條第1項、第18條第1項前段，刑法第
11條、第56條、第47條、第38條第1項第2款，判決如主文。
本案經檢察官鄭克盛到庭執行職務。
中　　華　　民　　國　　94　　年　　12　　月　　28　　日
                        刑事第十三庭  法　官  陳慧萍
右正本證明與原本無異。
如不服本判決，應於判決送達後10日內，向本院提出上訴狀。
                                      書記官  何適熹
中　　華　　民　　國　　94　　年　　12　　月　　30　　日
附錄法條：
毒品危害防制條例第10條
施用第一級毒品者，處6月以上5年以下有期徒刑。
施用第二級毒品者，處3年以下有期徒刑。
